【裁判字號】    94,聲,1797
【裁判日期】    950407
【裁判案由】    返還擔保金
【裁判全文】
臺灣桃園地方法院民事裁定              94年度聲字第1797號
聲  請  人  丁○○
相  對  人  乙○○
                      巷131.
            丙○○
相  對  人  甲○○
上列聲請人聲請返還擔保金事件，本院裁定如下：
    主      文
本院中華民國九十一年度存字第二二六六號提存事件，聲請人所
提存之提存物新臺幣壹佰柒拾壹萬元，准予返還。
    理      由
一、按訴訟終結後，供擔保人證明已定20日以上之期間，催告受
    擔保利益人行使權利而未行使者，法院應依供擔保人之聲請
    ，以裁定命返還其提存物或保證書；第104 條之規定，於其
    他依法令供訴訟上之擔保者準用之，民事訴訟法第104 條第
    1 項第3 款、第106 條分別定有明文。而此所謂之「訴訟終
    結」，係指依假扣押所保全之請求提起之本案訴訟終結（最
    高法院92年度台抗字第19號裁判意旨參照）。
二、本件聲請意旨略以：聲請人前遵本院91年度全宙字第5004號
    假扣押裁定，以本院91年度存字第2266號提存擔保金新臺幣
    170 萬元在案。茲因上開假扣押之本案訴訟業經臺灣新竹地
    方法院以91年度重訴字第210 號判決聲請人敗訴，嗣聲請人
    不服提起上訴，復經臺灣高等法院以92年度重上字第327 號
    、最高法院以94年度台上字第832 號駁回上訴而告確定在案
    ，聲請人於此本案訴訟終結後，已以郵局存證信函通知相對
    人於收受後20日內行使權利，而相對人於收受前開存證信函
    後，於所定期間屆滿仍未行使權利，爰依法聲請准予返還擔
    保金等語。並據提出本院91年度全宙字第5004號民事裁定、
    91年度存字第2266號提存書、國庫存款收款書、臺灣新竹地
    方法院91年度重訴字第210 號民事判決、臺灣高等法院92年
    度重上字第327 號民事判決、最高法院94年度台上字第832
    號民事裁定各1 份、民事聲請撤回假扣押執行狀1 份（均為
    影本）、本院94年度全聲字第401 號民事裁定、新竹英明街
    郵局第1649號存證信函1 份暨收件回執3 份、相對人乙○○
    戶籍謄本1 份為證。
三、經查，聲請人所主張其前遵本院上開假扣押裁定提存擔保金
    ，嗣後已聲請本院撤銷上開假扣押裁定之事實，業經本院依
    職權調閱上開各卷宗查核屬實。次查，聲請人所主張上開假
    扣押之本案訴訟已經終結之事實，亦經本院調閱臺灣新竹地
    方法院91年度重訴字第210 號、臺灣高等法院92 年 度重上
    字第327 號、最高法院94年度台上字第832 號卷查閱無誤。
    再查，聲請人確於上開訴訟終結後，以郵局存證信函通知相
    對人於收受後20日內行使權利，相對人並均於94年11月14日
    收受此存證信函無訛，有聲請人所提出之上揭存證信函暨收
    件回執及相對人乙○○之戶籍謄本在卷可憑，亦足認定。末
    查，相對人於上開期間內均未行使權利之事實，則經本院依
    職權向本院民事紀錄科及臺灣新竹地方法院查詢明確，有本
    院民事紀錄科查詢表2 紙、臺灣新竹地方法院95年3 月15日
    新院雲民慎字第05381 號函乙紙附卷可稽。是揆諸首揭法律
    規定及說明，聲請人本件聲請，尚無不合，應予准許。
四、爰裁定如主文。
中    華    民    國    95    年    4     月    7     日
                      民事第二庭  法  官  張震武
以上正本係照原本作成
如對本裁定抗告須於裁定送達後10日內向本院提出抗告狀，並繳
納抗告裁判費新台幣1,000 元。
中    華    民    國    95    年    4     月    7     日
                                  書記官  李家


司法院資訊處製作；財團法人民間司法改革基金會備份。
